【裁判字號】    96,訴,666
【裁判日期】    970222
【裁判案由】    侵權行為損害賠償
【裁判全文】
臺灣板橋地方法院民事判決               96年度訴字第666號
原      告  乙○○
被      告  甲○○
上列當事人間請求侵權行為損害賠償事件，本院於民國97年1 月
22日言詞辯論終結，判決如下：
    主  文
原告之訴駁回。
訴訟費用由原告負擔。
    事  實
一、本件原告起訴主張：緣被告於民國95年7 月21日駕駛車牌號
    碼0371-ER 號自小客車撞擊原告車輛，造成原告身體受傷及
    車輛受損。被告所涉罪案部分，業經本院96年度他字第779
    號刑事判決確定。原告因被告上開侵權行為，因傷至天主教
    耕莘醫院永和分院、三軍總醫院、崇恩診所等醫院治療，支
    出醫療費用新臺幣（下同）8,898 元。而原告受傷前每日工
    資982 元，因傷共有41日無法工作，原告所受工作損失合計
    49,158元。又原告汽車受損亦支付修理費用4,750 元。另原
    告請求被告賠償慰撫金500,000 元。是原告爰依民法第184
    條第1 項規定，請求被告負侵權行為損害賠償責任。並聲明
    ：被告應賠償原告553,908 元，及自起訴狀繕本送達翌日起
    至清償日止，按年息5%計算之利息。
二、被告則以：查依據臺北縣政府警察局道路交通事故初步分析
    研判表所示，本件車禍事件係肇因於原告駕駛車輛左轉之際
    ，未先禮讓被告直行車輛先行，被告自無任何過失可言。是
    原告依民法第184 條第1 項規定，請求被告負侵權行為損害
    賠償責任，顯無理由等語，資為抗辯，並聲明：原告之訴駁
    回。
三、查原告主張被告於上開時地駕車撞擊原告車輛，造成原告身
    體受傷及車輛受損，故請求被告負侵權行為損害賠償責任，
    包括醫療費用8,898 元、工作損失49,158元、汽車修理費用
    4,750 元及慰撫金500,000 元等語，被告則以前開情詞資為
    抗辯，則按侵權行為所發生之損害賠償請求權，以有故意或
    過失不法侵害他人權利為其成立要件，若其行為並無故意或
    過失，即無賠償之可言，最高法院49年台上字第2323號著有
    判例，是以本件首應審究者，為被告就本件行車事故之肇事
    有無過失，茲敘述如下。
四、按當事人主張有利於己之事實者，就其事實有舉證之責任，
    民事訴訟法第277 條前段定有明文。又民法第184 條第1 項
    前項規定侵權行為以故意或過失不法侵害他人之權利為成立
    要件，故主張對造應負侵權行為責任者，應就對造之有故意
    或過失負舉證責任（參照最高法院58年台上字第1421號判例
    意旨）。本件原告既主張被告應負侵權行為損害賠償責任，
    則其就被告之行為具有過失之主觀上要件，自應負舉證之責
    任。而查，原告雖以被告因本件事故，業經本院以96年度他
    字第779 號刑事判決確定云云，而據為本件之請求，然查，
    迄至本件言詞辯論終結前，被告並未因本件事故經本院刑事
    庭為有罪之判決，此為兩造所不爭執（見本院97年1 月22日
    言詞辯論筆錄），是原告此部分之主張，已屬無據。再依臺
    北縣政府警察局道路交通事故初步分析研判表其上肇因研判
    欄之記載，則為「乙○○（即本件原告）左轉車不讓直行車
    先行」，此有上述臺北縣政府警察局道路95年12月8 日所出
    具之交通事故初步分析研判表1 件在卷可參，而原告對該研
    判表之真正亦不爭執，益徵原告主張被告就本件行車事故之
    肇事有過失，尚非可採。此外，原告復未提出其他積極事證
    證明被告有何應注意、能注意而不注意之情形，自難認被告
    就事故之發生有何過失之行為，即與侵權行為損害賠償之要
    件不符，是原告就所主張之權利既無法證明為真實，自應駁
    回原告本件之請求。
五、綜上所述，原告本於侵權行為法律關係，請求被告賠償553,
    908 元，及自起訴狀繕本送達翌日起至清償日止，按年息5%
    計算之利息，為無理由，應予駁回。
六、結論：原告之訴為無理由，依民事訴訟法第78條，判決如主
    文。
中    華    民    國    97    年    2     月    22    日
                  民事第三庭    法  官  邱靜琪
以上正本係照原本作成
如對本判決上訴，須於判決送達後20日內向本院提出上訴狀
中    華    民    國    97    年    2     月    22    日
                                書記官  白俊傑


司法院資訊處製作；財團法人民間司法改革基金會備份。
